臺灣苗栗地方法院民事裁定　　　　　 96年度小上字第2號
上　訴　人　乙○○
　　　　　　丙○○
　　　　　　　　　　　　號
被　上訴人　誠泰行銷股份有限公司
法定代理人　甲○○
上列當事人間請求返還消費借貸款事件，上訴人對於中華民國96
年1 月31日本院苗栗簡易庭95年度苗小字第1205號第一審民事小
額判決，提起上訴，本院裁定如下：
    主  文
上訴駁回。
第二審訴訟費用新臺幣壹仟伍佰元由上訴人連帶負擔。
    理  由
一、按對於小額程序之第一審裁判之上訴或抗告，非以其違背法
    令為理由，不得為之；上訴狀內應記載上訴理由，表明(一)原
    判決所違背之法令及其具體內容(二)依訴訟資料可認為原判決
    有違背法令之具體事實，民事訴訟法第436 條之24第2 項、
    第436 條之25分別定有明文。所謂判決有違背法令，乃指判
    決不適用法規或適用不當，為同法第468 條所明定，此並為
    小額事件之上訴程序所準用（民事訴訟法第436 條之32第 2
    項參照）。而以判決有不適用法規或適用不當為上訴理由時
    ，其上訴狀或理由書應有具體之指摘，並揭示該法規之條項
    或內容，若係成文法以外之法則，應揭示該法則之旨趣，倘
    為司法院解釋或最高法院之判例，則應揭示該判解之字號或
    其內容，如依民事訴訟法第469 條所列第1 款至第5 款理由
    提起上訴時（第6 款未準用，民事訴訟法第436 條之32第 2
    項參照），其上訴狀或理由書應揭示合於該條款之事實，上
    訴理由狀如未依此項方法表明者，即難認為已對原判決之違
    背法令有具體之揭示，其上訴自難認為合法，最高法院71年
    台上字第314 號判例足資參照。次按上訴不合程式或已逾期
    間或法律上不應准許者，第二審法院應以裁定駁回之，為民
    事訴訟法第471 條第1 項、第444 條第1 項前段所明定，此
    於小額事件之上訴程序亦準用之（民事訴訟法第436 條之32
    第2 項參照）。
二、本件上訴人不服第一審判決提起上訴，依其上訴理由狀所載
    略以：上訴人係向被上訴人購買亞太電信手機及門號預繳1
    萬分鐘通話費，金額合計新臺幣（下同）48,000元，並向被
    上訴人辦理分期付款，每月應繳2,000 元，為期2 年；詎上
    訴人購買使用約2,000 分鐘後，竟遭無預警斷訊，被上訴人
    顯已違反買賣契約，上訴人只好在查詢無門，被上訴人又拒
    不理會下，行使同時履行抗辯權，拒付每月之分期款項，原
    審判決未查，爰提起上訴云云。經核前開上訴意旨僅在陳明
    其拒付分期款項之理由，並未表明原判決所違背之法令及具
    體內容，亦未指出依訴訟資料可認為原判決有違背法令之具
    體事實，揆諸前揭說明，其上訴自難認為合法，應予駁回。
三、依民事訴訟法第436 條之32第1 項準用同法第436 條之19規
    定，第二審法院為訴訟費用之裁判時，應確定其訴訟費用額
    ，是本件第二審訴訟費用額，依後附計算書確定為如主文第
    2 項所示金額。
四、據上論結，本件上訴為不合法，依民事訴訟法第436 條之32
    第1 、2 項、第444 條第1 項、第95條、第78條、第436 條
    之19第1 項，裁定如主文。
中　　華　　民　　國　　96　　年　　4 　　月　　11　　日
                  民事庭  審判長法  官  張淑芬
                                法　官  邱光吾
                                法　官  黃佩韻
以上正本係照原本作成。
不得抗告。
                                書記官　蔡健忠
中　　華　　民　　國　　96　　年　　4 　　月　　11　　日
  計算書
┌─────────────┬─────────────┬──────────┐
│項　　　　　　　　　目    │    金　　額　（新臺幣）  │   備　　　　註     │
├─────────────┼─────────────┼──────────┤
│第二審裁判費　　　　　　  │1,500元                   │　　　　　　　　    │
├─────────────┼─────────────┼──────────┤
│共　　　　　　　　　計　　│1,500元                   │由上訴人連帶負擔。　│
└─────────────┴─────────────┴──────────┘
